臺灣臺北地方法院交通事件裁定　　　　　96年度交聲字第61號
原處分機關　交通部公路總局台北區監理所
異議人即
受處分人　　乙○○
上列異議人即受處分人因違反道路交通管理處罰條例案件，對於
台北市交通事件裁決所95年12月12日所為之處分（原處分案號：
北監自裁字裁40-Q00000000號），聲明異議，本院裁定如下：
    主  文
異議駁回。
    理  由
一、按汽車駕駛人，行經有燈光號誌管制之交岔路口闖紅燈者，
    處新臺幣（下同）1800元以上5400元以下罰鍰，並記違規點
    數1點，道路交通管理處罰條例第53條第1項、第63條第1項
    第3款定有明文。
二、按處理違反道路交通管理事件，有關文書送達之程序，依行
    政程序法之規定，違反道路交通管理事件統一裁罰基準及處
    理細則第5條定有明文；又按受處分人，不服道路交通管理
    處罰條例第8條主管機關所為之處罰，得於接到裁決書之翌
    日起20日內，向管轄地方法院聲明異議，道路交通管理處罰
    條例第87條第1項定有明文，又依道路交通管理處罰條例第
    87條規定向管轄法院聲明異議之期間，自裁決送達之翌日起
    算，並得依法扣除在途期間及聲請回復原狀，道路交通案件
    處理辦法第13條亦有明文。查本件北監自裁字第裁40-Q0000
    0000號裁決書係於民國95年12月15日以寄存送達方式寄存於
    新店中正郵局，依行政程序法第74條規定，自95年12月15日
    當日起生送達之效力，然本件異議人即受處分人（下稱異議
    人）乙○○係居住於臺北縣新店市○○路263之4號5樓，依
    法院訴訟當事人在途期間標準第2條規定，其向本院為聲明
    異議等行為之法定期間應加計在途期間2日，是異議人聲明
    異議之不變期間末日應為96年1月8日（96年1月6日、7日為
    例假日，順延至96年1月8日），異議人於96年1月5日向交通
    部公路總局台北區監理所提起聲明異議並轉送本院，允屬合
    法，先此敘明。
三、原處分意旨略以：異議人於95年9月15日下午4時18分許，駕
    駛車牌號碼8P-0948號自小客車行駛於宜蘭縣礁溪鄉○○路○
    段，行經礁溪路5段與信義路交岔路口時，該處為設有燈光
    管制號誌之交岔路口，且當時礁溪路5段方向顯示為紅燈，
    異議人竟未停等紅燈，逕自駕車繼續直行穿越交岔路口闖紅
    燈，為正駕車在異議人車輛後方執行巡邏勤務之宜蘭縣警察
    局礁溪分局礁溪派出所員警甲○○察覺而當場攔停製單舉發
    ，異議人拒絕簽章收受舉發通知單，經甲○○警員告知異議
    人應到案時間及處所，並記明事由與告知事項後完成舉發，
    因異議人並未於應到案日期（95年9月30日）前到案，原處
    分機關遂依道路交通管理處罰條例第9條第1項後段規定，認
    異議人確有行經有燈光號誌管制之交岔路口闖紅燈之違規行
    為而依道路交通管理處罰條例第53條第1項、第63條第1項第
    3款、違反道路交通管理事件統一裁罰基準及處理細則逕行
    裁決處罰異議人罰鍰5400元並記違規點數3點，異議人於收
    受本件裁決書後，於法定期間內具狀聲明異議。
四、訊之異議人固不諱言有於95年9月15日下午4時18分許，駕駛
    車牌號碼8P-0948號自小客車行駛於宜蘭縣礁溪鄉○○路○段
    ，行經礁溪路5段與信義路交岔路口時逕自駕車繼續直行穿
    越交岔路口等情，惟矢口否認有何行經有燈光號誌管制之交
    岔路口闖紅燈之違規行為，辯稱：該交岔路口礁溪路方向當
    時是閃光紅燈而非圓形紅燈，故伊本可逕自通過，且伊並未
    收到舉發通知單，自不能對伊裁罰云云，惟查：訊之證人即
    本件舉發員警甲○○業明確證稱：當時伊駕車沿宜蘭縣礁溪
    鄉○○路服巡邏勤務，異議人駕車行駛於伊車前方，異議人
    車輛接近宜蘭縣礁溪鄉○○路○段與信義路交岔路口時，該
    交岔路口礁溪路方向轉為紅燈，然異議人仍於紅燈亮起後駕
    車穿越該路口，伊遂駕車自後方追上異議人所駕車輛攔停舉
    發，又宜蘭縣礁溪鄉○○路與信義路口每日自早上6時起至
    晚間11時止均為正常紅綠燈運作，其餘時間始使用閃光黃燈
    等語（見本院96年2月1日調查筆錄），且上開路口之行車管
    制號誌每日6- 23時均以二時相方式（即正常紅綠燈）運作
    等情，亦經宜蘭縣警察局礁溪分局函覆明確，有該局96年1
    月29日警礁交字第0964100437號函覆在案，況異議人前於聲
    明異議狀中陳稱該路段礁溪路方向「平日係閃黃燈」，於本
    院訊問時又改稱「當時係閃紅燈」云云，前後所述不一，所
    述可否採信，已非無疑，且依本院職權所知，礁溪路5段即
    「台9省道」，與信義路相較屬幹道，依道路交通標誌標線
    號誌設置規則第211條第1項第2款規定反面解釋，自不可能
    在礁溪路方向設置閃光紅燈，益見異議人上開辯解顯非可採
    ；況異議人倘確無行經有燈光號誌管制之交岔路口闖紅燈之
    違規行為，員警甲○○焉有特意趨車追趕異議人所駕車輛予
    以攔停之可能，是本件異議人確有上揭違規行為，實堪認定
    ；又異議人於遭受攔停舉發後確有拒絕簽章收受舉發通知單
    之情，甲○○警員因而依違反道路交通管理事件統一裁罰基
    準及處理細則第11條第1項第1款後段規定告知異議人應到案
    時間及處所，並在舉發通知單上記明異議人拒絕簽章收受等
    事由與違規事項及到案日期等告知事項後完成舉發等情，有
    卷附舉發通知單1紙上相關記載可稽，依上開規定，視為異
    議人已收受上開舉發通知單，故異議人以此爭執伊未於舉發
    通知單所載應到案日期前收受上開舉發通知單，故不能對之
    裁罰云云，顯非可採。
五、綜上所述，異議人確有行經有燈光號誌管制之交岔路口闖紅
    燈之違規行為，原處分機關因而依道路交通管理處罰條例第
    53條第1項、第63條第1項第3款、違反道路交通管理事件統
    一裁罰基準及處理細則逕行裁決處罰異議人罰鍰5400元並記
    違規點數3點，尚無違誤，異議人以上詞指摘原處分不當，
    求予撤銷免罰，為無理由，應予駁回。
六、據上論斷，依道路交通案件處理辦法第19條，裁定如主文。
中　　華　　民　　國　　96　　年　　2 　　月　　5 　　日
　　　　　　　　　　　　　　　交通法庭法　官　張永宏
以上正本證明與原本無異
如不服本裁定應於送達後5日內向本院提出抗告狀
      　　　　　　　　　　　　　      書記官　楊婷婷
中　　華　　民　　國　　96　　年　　2　　月　　5　　日
